臺灣新北地方法院三重簡易庭小額民事判決
                                   111年度重小字第1788號
原      告  第一商業銀行股份有限公司

法定代理人  邱月琴  
訴訟代理人  林德昌  
            涂志翔  
被      告  洪特凱（即洪政宏之繼承人）

            黃鳳玲（即洪政宏之繼承人）

上列當事人間請求清償借款事件，經本院於民國111年7月12日言
詞辯論終結，判決如下：
    主  文
被告應於繼承被繼承人洪政宏之遺產範圍內連帶給付原告新臺幣
陸萬陸仟捌佰柒拾貳元，及自民國一百一十年九月二十日起至清
償日止，按年息百分之一點八四五計算之利息，暨自民國一百一
十年十月二十日起至清償日止，逾期在六個月以內者，按上開利
率百分之十，逾期超過六個月者，按上開利率百分之二十計算之
違約金，每次違約狀態最高連續收取違約金期數為九期。
訴訟費用新臺幣壹仟元由被告於繼承被繼承人洪政宏之遺產範圍
內連帶負擔。
本判決得假執行。但被告如以新臺幣陸萬陸仟捌佰柒拾貳元為原
告預供擔保後，得免為假執行。
    事 實 及 理 由
一、原告主張：緣訴外人洪政宏於民國109年5月19日向原告借款
    新臺幣（下同）100,000元，約定借款期間自109年5月19日
    起至112年5月19日止，借款本金之償還自借款日起前6個月
    為還本寬限期，自第7個月起依年金法於每月19日按月平均
    攤付本息。利息自109年5月19日起按中華郵政股份有限公司
    二年期定期儲金機動利率加年率1%（借款日/撥貸日為年率1
    .845%）按月計付，暨自應還款日起，逾期6個月以內者，另
    按約定利率10%，逾期超過6個月部分，另按約定利率20%加
    付違約金，每次違約狀態最高連續收取違約金期數為9期。
    訴外人洪政宏自110年9月20日起即未依約還本付息，尚積欠
    原告本金66,872元及其衍生之利息、違約金未還，依據簽立
    之借據第13條第1項第1款約定，借款人任何一宗債務不依約
    清償本金時，應視為全部到期，原告據此請求洪政宏清償本
    金及所積欠之利息、違約金，均未獲置理。嗣洪政宏於110
    年11月13日死亡，被告為洪政宏之繼承人，且未拋棄繼承，
    上開欠款金額依法應由被告於繼承被繼承人洪政宏之遺產範
    圍內負連帶清償責任。為此，爰依消費借貸及繼承之法律關
    係提起本件訴訟，求為判決：如主文第1項所示。
二、被告則請求駁回原告之訴，暨陳明如受不利判決，願供擔保
    免為假執行，並以：被告雖為洪政宏之法定繼承人，但已在
    法定期限內開具遺產清冊，向洪政宏最後住所地即鈞院聲請
    限定繼承，依法公示催告中。原告業已向被告陳報本件債權
    ，被告固不爭執，惟尚有訴外人台北富邦銀行及國泰世華銀
    行等向被告陳報或主張對洪政宏有債權存在，是依民法第11
    57條、第1158條及第1159條之規定，被告在公示催告期間內
    ，不得對於被繼承人之任何債權人償還債務，是原告請求被
    告清償被繼承人洪政宏之借款，應無理由等語置辯。
三、原告主張之事實，業據提出借據、增補條款約定書、放款戶
    授信明細查詢單、催告函及戶籍謄本等件為證。復為被告所
    不爭執，堪認原告此部分主張為真實。至被告雖以上開情詞
    置辯，然揆諸民法第1158條所定繼承人在公示催告之一定期
    限內，不得對任何被繼承人債權人償還債務，乃係因於該催
    告期間屆滿前，繼承人無從知悉是否尚有其他債權人存在，
    基於公平受償原則，以公示催告程序，使被繼承人之債權人
    報明債權，此僅係限制繼承人對於被繼承人之債權人償還債
    務之時間，非謂債權人不得起訴行使權利。是被告前開所辯
    ，尚無足採。
四、從而，原告基於消費借貸及繼承之法律關係，請求被告應於
    繼承被繼承人洪政宏之遺產範圍內，連帶給付原告如主文第
    1項所示，為有理由，應予准許。
五、本件事證已臻明確，兩造其餘主張、攻擊防禦方法及所提之
    證據，均核與本件判決所認結果不生影響，爰毋庸逐一再加
    論述，附此敘明。　　
六、本件係適用小額程序，所為被告敗訴之判決，爰依民事訴訟
    法第436條之20規定，依職權宣告假執行，並依被告聲請酌
    定相當金額准許被告預供擔保後，得免為假執行。
七、訴訟費用負擔之依據：依民事訴訟法第436條之19、第85條
    第2項規定，確定訴訟費用額為1,000元（即第一審裁判費）
    ，由被告於繼承被繼承人洪政宏之遺產財產範圍內連帶負擔
    。
中　　華　　民　　國　　111 　年　　7 　　月　　29　　日
                      三重簡易庭  法  官  王士珮
以上正本係照原本作成。
如不服本判決，應於送達後20日內，向本院提出上訴狀，並表明
上訴理由（上訴理由應表明1、原判決所違背之法令及具體內容
。2、依訴訟資料可認為原判決有違背法令之具體事實。），如
於本判決宣示後送達前提起上訴者，應於判決送達後20日內補提
上訴理由書（須附繕本），如未於上訴後20日內補提合法上訴理
由書，法院得逕以裁定駁回上訴。
中　　華　　民　　國　　111 　年　　7 　　月　　29　　日
　　　　　　　　　　　            書記官  楊家蓉